【裁判字號】    98,交聲,4035
【裁判日期】    981211
【裁判案由】    違反道路交通管理處罰條例聲明異議
【裁判全文】
臺灣臺北地方法院交通事件裁定        98年度交聲字第4035號
原處分機關  臺北市交通事件裁決所
異  議  人  利仁國際股份有限公司
即受處分人
                      樓
法定代理人  甲○○
上列異議人即受處分人因違反道路交通管理處罰條例事件，對於
臺北市交通事件裁決所民國98年10月19日所為之處分（原處分案
號：北市裁罰字第裁22-A00000000號）聲明異議，本院裁定如下
：
    主      文
異議駁回。
    理      由
一、異議意旨略以：異議人即受處分人利仁國際股份有限公司所
    有之車號9E-6738 號自小客車遭舉發於交岔路口10公尺內停
    車之違規，惟舉發機關函文既未說明從何處量起，並稱「與
    紅線是否私繪並無牴觸」，明顯有敷衍之情，且經異議人從
    水溝外邊量起，至舉發照片中圍牆門邊停車處，達10公尺以
    上，因認舉發有誤，爰聲明撤銷原處分云云。
二、按交岔路口、公共汽車招呼站10公尺內、消防栓、消防車出
    入口5 公尺內不得臨時停車；且禁止臨時停車處所不得停車
    ，道路交通安全規則第111 條第1 項第2 款、第112 條第1
    項第1 款分別定有明文。次按交岔路口10公尺內不得臨時停
    車，禁止臨時停車處所不得停車之立法意旨，無非係因道路
    交岔路口乃車輛往來匯聚交集之處，若於該交岔路口10公尺
    內臨時停車或停車，將妨礙車輛流向之交會，並影響駕駛人
    察覺左、右方來車動態之視線，對於車輛往來順暢及交通安
    全實有重大危害，故以法律明文禁止。再按汽車駕駛人停車
    時，在禁止臨時停車處所停車，處新臺幣（下同）600 元以
    上1,200 元以下罰鍰，道路交通管理處罰條例第56條第1 項
    第1 款復有明文規定。
三、本件異議人所有之車號9E-6738 號自用一般小客車，於民國
    98年7 月25日10時9 分許，停放於臺北市○○街11巷與泰安
    街6 巷交岔路口10公尺內之處所，經臺北市政府警察局交通
    警察大隊員警以拍照方式採證，並以異議人有違反道路交通
    管理處罰條例第56條第1 項第1 款規定之行為掣單逕行舉發
    。嗣異議人於舉發通知單上所載應到案日期前提出陳述，經
    原處分機關函請原舉發機關調查結果，仍認異議人有前開違
    規行為，原處分機關乃於98年10月19日依道路交通管理處罰
    條例第56條第1 項第1 款規定，裁處異議人罰鍰900 元，異
    議人收受該裁決書，並於法定期間內聲明異議等情，有臺北
    市政府警察局舉發違反道路交通管理事件通知單、臺北市交
    通事件裁決所違反道路交通管理事件裁決書及送達證書在卷
    可稽。
四、經查：
（一）本件異議人所有之車號9E-6738 號自用一般小客車，於98
      年7 月25日10時9 分許，停放在臺北市○○街11巷與泰安
      街6 巷交岔路口之事實，為異議人所不爭執，並有舉發採
      證照片2 幀在卷可稽，是此部分事實洵堪認定。
（二）異議人雖以前詞置辯，惟依交通部92年8 月27日發布之停
      車格位與禁停標線之劃設原則，關於交岔路口10公尺內劃
      設紅實線之劃設方式，係自兩側路緣交叉頂點起算左右各
      10公尺，觀諸卷附之逕行舉發採證照片及現場照片所示，
      異議人所有前揭自小客車，於遭舉發違規地點即臺北市○
      ○街11巷與泰安街6 巷交岔路口處有劃設一紅實線，而依
      前開停車格位與禁停標線之劃設原則所述交岔路口10公尺
      內之計算方式，計算由臺北市○○街11巷與泰安街6 巷兩
      側路緣交叉頂點起算至異議人所有前揭自小客車（舉發機
      關之回函中誤載車號為DW-6738） 違規停車處，經測得距
      離僅為8.9 公尺，有臺北市政府警察局中正第一分局98年
      11月9 日北市警中正一分交字第09833343900 號函及所附
      員警實地測量製作之違規地點現場圖及現場照片7 張附卷
      足憑。又依前揭交岔路口10公尺內不得停車之立法意旨，
      既係為避免交岔路口車輛進出及轉彎遭受阻礙，以維護交
      通安全，本不待主管機關設置標線、標誌，駕駛人即應知
      悉並遵守之；倘於交岔路口10公尺內設有禁止臨時停車標
      線、標誌，亦僅係為加強提醒、督促駕駛人注意之作用而
      已，故不論交岔路口是否劃設有禁止臨時停車之標線，駕
      駛人依法均不得在該交岔路口10公尺內停車，是異議人上
      開所辯，委不足採。本案事證明確，異議人之違規行為堪
      以認定，應依法處罰。
五、綜上所述，異議人確有於前揭時、地，在禁止臨時停車處所
    停車之違規行為，從而，原處分機關依道路交通管理處罰條
    例第56條第1 項第1 款規定，裁處異議人罰鍰900 元，依法
    核無違誤，本件異議為無理由，應予駁回。
六、據上論斷，應依道路交通案件處理辦法第19條，裁定如主文
    。
中    華    民    國    98    年    12    月    11    日
                  交通法庭  法  官  林勇如
上正本證明與原本無異。
如不服本裁定，應於裁定送達後5 日內向本院提出抗告狀。
                            書記官  葉潔如
中    華    民    國    98    年    12    月    11    日

司法院資訊處製作；財團法人民間司法改革基金會備份。
